【裁判字號】    92,重上更(一),10
【裁判日期】    920710
【裁判案由】    常業詐欺
【裁判全文】
臺灣高等法院臺中分院刑事判決                九十二年度重上更(一)字第一號
    上  訴  人
    即  被  告  Ｄ○○
    選任辯護人  陳沆河
    上  訴  人
    即  被  告  己○○
    選任辯護人  陳慶諭
右上訴人等因常業詐欺案件，不服臺灣台中地方法院八十七年度易字第七○三號中華
民國八十八年四月二十日第一審判決（起訴案號：臺灣台中地方法院檢察署八十六年
度偵字第二五四七六號；移
上訴，經判決後由最高法院發回更審，復經臺灣台中地方法院檢察署九十二年度偵字
第一○四四號移
    主      文
原判決關於Ｄ○○、己○○部分撤銷。
Ｄ○○、己○○共同以意圖為自己不法之所有，以詐術使人將本人之物交付為常業，
各處有期徒刑壹年玖月。附表七編號一號至四號、編號六號至五十號之物均沒收。
    事      實
一、Ｄ○○、己○○自民國八十六年十月十六日起至同年十二月八日止，共同基於以
    意圖為自己不法之所有，以詐術使人將本人之物交付為常業（以下簡稱常業詐欺
    ）之犯意聯絡，並僱用有常業詐欺犯意聯絡之ｐ○○（己○○之配偶）、Ｇ○○
    （八十六年十一月三日起僱用）、ｌ○○、莊政憲（公訴人誤載為莊正憲）、Ｔ
    ○○、ｏ○○（以上六人均經原審判決科處罪刑確定）、代號「貞」之不詳姓名
    已成年人，在臺中市○○街八七號四樓之四，以Ｄ○○、己○○共同負責掌管內
    部及教育訓練新進人員、ｐ○○負責會計、記帳及發放金、Ｇ○○、ｌ○○、
    莊政憲、Ｔ○○、ｏ○○（ｐ○○之胞妹）、代號「貞」之不詳姓名已成年人，
    負責接聽電話及對外連繫等內部分工之方式，並刊登報紙「借款三十至一百萬，
    免押、免保，有工作者（Ｏ四）0000000洽林先生」、「來電立即貸，條
    件不拘，全省辦理，彈性攤還，非錢莊，息低，保密，免押保，十五至四百二十
    萬，撥款付費，速件二小時」、「信用貸款，二十至三百萬元內，全省辦理，條
    件不拘，非錢莊或互助會，彈性還款，連絡人，古小姐電話（Ｏ四）00000
    00」「健保卡信貸」、「簡易通訊貸款」或留有（Ｏ四）0000000、0
    000000、0000000、0000000及附表七編號十三、二五、四
    八等十數支電話供急需用錢之人接洽借款，並謊稱借款需公證、律師費用約新臺
    幣（下同）八千至一萬元或先繳交手續費三千元至一萬元及傳真身分證影本、在
    職證明、扣繳憑單、不動產權狀等資料，實則並無貸款或代為辦理貸款手續，致
    附表一、附表二、附表三編號十六、十七、十八、附表四編號六五、附表五編號
    四、六、七、十一、十三、十七、十八、十九、附表六所示之被害人及於八十六
    年十二月八日上午八時許與Ｄ○○等詐欺集團接洽之許永德，均誤認渠等有貸款
    之能力，除其中附表一編號四十九號之Ａ○○、附表二編號十二之Ｍ○○均在Ｄ
    ○○等人被查獲隔日（八十六年十二月九日）始將款項匯入，應認Ｄ○○等人未
    取得該款項，及許永德因獲知Ｄ○○等於八十六年十二月八日晚上六時十分許被
    查獲而不及將手續費一萬元匯入外，其餘被害人均已將被詐騙之款項交付Ｄ○○
    等人（詳如上開附表或編號所示），並由渠等持前開帳戶之金融卡提領款項依比
    例分配花用，均以此為業，並賴以維生。
二、己○○於八十六年九月五日十五時以後至同年十月八日前之間，在臺中市○○路
    ○段與五權西路口所拾獲ｍ○○所有脫離本人持有之國民身分證一枚（該國民身
    分證係ｍ○○於八十六年九月五日十五時許，在北部第二高速公路關西休息站停
    車場熟睡之際，為不詳者所竊走），竟意圖為自己不法之所有而侵占入己，留供
    日後犯罪所用。其後於八十六年十月間某日，由Ｄ○○、己○○共同基於變造國
    民身分證並行使之犯意聯絡，於八十六年十月間某日，在臺中市某地，以將ｍ○
    ○身分證相片欄改貼己○○相片之方式，變造ｍ○○之國民身分證，足以生損害
    於ｍ○○及戶政機關對於國民身分證管製之正確性。又基於共同偽造私文書並行
    使之概括犯意聯絡，利用不知情之人偽刻ｍ○○印章一枚，於八十六年十月八日
    ，持以至台中市○○區○○路二段二九六號誠技科技有限公司，委託不知情之該
    公司承辦人員商麗娟、亢達宏連續偽造ｍ○○名義之市內電話異動申請書後，連
    同該申請書向中華電信股份有限公司臺灣中區電信分公司辦理電話用戶異動，將
    Ｄ○○原申請之電話號碼（Ｏ四）0000000號等如附表七編號四八號之十
    五線電話過戶予ｍ○○名下，電話號碼改為（０四）0000000、0000
    000、0000000、0000000、0000000、0000000
    、0000000、0000000、0000000、0000000、00
    00000、0000000、0000000、0000000、00000
    00共有十五支，供渠等對外連絡詐騙使用，以規避追查，並足以生損害於中華
    電信股份有限公司臺灣中區電信分公司及ｍ○○。又賡續前開行使偽造私文書犯
    意聯絡，於八十六年十一月十五日，持前開變造「ｍ○○」國民身分證、偽刻印
    章，在開戶印鑑卡上偽造ｍ○○之署押一枚、印文二枚、金融卡製發申請書上偽
    造ｍ○○之署押一枚、印文一枚、存戶使用金融卡約定書上偽造ｍ○○之署押一
    枚、印文三枚，而偽造ｍ○○名義之開戶印鑑卡、金融卡製發申請書、存戶使用
    金融卡約定書後，連同前開資料持向臺中市第十一信用合作社申請帳號0000
    －000000－0號「ｍ○○」帳戶使用，亦足以生損害於臺中市第十一信用
    合作社及ｍ○○；其後又於八十六年十一月十九日，在臺中市第十一信用合作社
    ，持偽刻之ｍ○○印章，偽造ｍ○○之印文一枚而偽造ｍ○○取款二十萬元之取
    款條一紙，持以向該行人員領取二十萬元款項，足以生損害於該合作社及ｍ○○
    。另外，以一萬元至二萬元不等之代價向不詳姓名者購得：臺中育才郵局戶名「
    許文宗」，帳號000000－0號；臺中何厝郵局，戶名「游吉昌」，帳號一
    七四三三－九號；中區郵政管理局戶名「吳博仁」，帳號000000－0號等
    帳戶供匯款使用（其中游吉昌之帳戶尚未有款項匯入；另有使用賴錦雀、謝、
    林信洲等帳戶，詳如附表）。嗣於八十六年十二月八日晚上六時十分許，在臺中
    市○○街八七號四樓之四為警當場查獲，並扣得如附表七（除編號四八、四九外
    ）所示之物。
三、案經臺中市警察局移送臺灣臺中地方法院檢察署檢察官偵查起訴及移送併案審理
    。
    理      由
一、訊據上訴人即被告（下稱被告）Ｄ○○、己○○除辯稱有部分被害人並非受渠等
    詐騙，及未使用賴錦雀、謝、林信洲等帳戶供被害人匯款外，餘大致坦承不諱
    。且查：
  (一)被告Ｄ○○、己○○均坦承僱用ｐ○○、Ｇ○○、ｌ○○、莊政憲、Ｔ○○、ｏ
    ○○等人，在臺中市○○街八七號四樓之四，以Ｄ○○、己○○共同負責掌管內
    部及教育訓練新進人員、ｐ○○負責會計、記帳及發放金、Ｇ○○、ｌ○○、
    莊政憲、Ｔ○○、ｏ○○負責接聽電話及對外連繫等內部分工之方式，並刊登報
    紙「借款三十至一百萬，免押、免保，有工作者（Ｏ四）0000000洽林先
    生」、「來電立即貸，條件不拘，全省辦理，彈性攤還，非錢莊，息低，保密，
    免押保，十五至四百二十萬，撥款付費，速件二小時」、「信用貸款，二十至三
    百萬元內，全省辦理，條件不拘，非錢莊或互助會，彈性還款，連絡人，古小姐
    電話（Ｏ四）0000000」「健保卡信貸」、「簡易通訊貸款」或留有（Ｏ
    四）0000000、0000000、0000000、0000000及附
    表七編號十三、二五、四八等十數支電話供急需用錢之人接洽借款，並謊稱借款
    需公證、律師費用約新臺幣（下同）八千至一萬元或先繳交手續費三千元至一萬
    元及傳真身分證影本、在職證明、扣繳憑單、不動產權狀等資料，實則並無貸款
    或代為辦理貸款手續等情，核與ｐ○○、Ｇ○○、ｌ○○、莊政憲、Ｔ○○、ｏ
    ○○等人於警詢時所供述之情節相符（詳見偵字第二五四七六號卷第二九頁至四
    八頁），並有如附表七所示之物（除編號五、四八、四九外）扣押可稽，堪認被
    告所供述之上開向被害人詐騙之手法屬實，自足以採信。
  (二)被告Ｄ○○、己○○均坦承有使用許文宗、Ｄ○○等帳號供被害人匯入被詐騙之
    款項，並有如附表七編號三之許文宗郵局儲金簿、編號四之Ｄ○○印章、編號三
    十五之吳博仁郵局儲金簿、吳博仁提款卡等物扣押可證。而依卷附匯款資料（詳
    見原審卷第一宗第一六○頁至二○七頁）顯示，匯入許文宗帳戶之款項共有四十
    九筆（詳如附表一所示）。其中附表一編號一至四八號部分之款項，均係被告Ｄ
    ○○等因詐欺所得之款項；另附表一編號四十九號之Ａ○○部分，其匯款時間為
    八十六年十二月九日，已在被告Ｄ○○於八十六年十二月八日晚上六時十分許被
    查獲之後，惟莊政憲之扣押資料內早有Ａ○○資料之記載，且Ａ○○亦曾於附表
    五編號七、十八所示之時間匯入被詐欺之款項，堪認附表一編號四十九號之Ａ○
    ○係在被告Ｄ○○等人被查獲之前受詐騙，惟至八十六年十二月九日始將該筆款
    項匯入，然被告Ｄ○○等既已被查獲，應認被告Ｄ○○等未取得附表一編號四十
    九號之款項。另依原審卷第一宗第二三五頁至二六八頁（第二百五十頁除外）之
    匯款資料所示，匯入吳博仁帳戶之款項亦有三十三筆，其中除附表二編號十二號
    之Ｍ○○在Ｄ○○等人被查獲隔日（八十六年十二月九日）始將款項匯入，惟Ｍ
    ○○於警詢時已指陳被詐騙之過程明確，且扣押之ｏ○○資料中亦有Ｍ○○之記
    載，足見被害人Ｍ○○亦係在被告Ｄ○○等人被查獲之前受詐騙，惟至八十六年
    十二月九日始將該筆款項匯入，然被告Ｄ○○等既已被查獲，應認被告Ｄ○○等
    未取得附表二編號十二號之款項。至原審卷第一宗第二五○頁之陳榮和匯款部分
    ，雖亦匯入吳博仁帳戶，惟其匯款時間為八十七年三月十一日，已在被告Ｄ○○
    等人被查獲之後五個多月，況在被告Ｄ○○等人被扣押資料中又查無該位被害人
    相關資料之記載，應認此部份與被告等無關，顯非被告等所為，附予敘明。
  (三)被告Ｄ○○等人雖否認有使用賴錦雀、謝、林信洲等帳戶供部分被害人匯款，
    並辯稱未對被害人葉明富、陳建維、謝秋香、董峰良、何盈松、趙佳意、石雯萍
    、Ｌ○○、許永德等人詐欺，惟由以下之事證，被告Ｄ○○、己○○之辯解應不
    可採信：
    (1)賴錦雀帳戶部分：附表三編號十六、十七、十八之Ｅ○○匯入三筆款項，有郵
政國內匯款單影本三張在卷可稽（詳見原審卷第一宗第二八六頁反面、二八七
      頁正、反面）。被害人Ｅ○○之資料並見於扣案之ｐ○○所製作之財物日報表
      中，堪認此三筆匯款亦係被告等詐欺所得。而依財物日報表之記載，負責被害
      人Ｅ○○部分之業務員為代號「貞」之已成年不詳姓名者，應堪認該名代號「
      貞」之已成年不詳姓名者，亦為受被告Ｄ○○、己○○等僱用負責接聽電話及
      對外連繫等內部分工之方式之成員之一。
    (2)謝帳戶部分：附表四編號六五宇○○匯入一筆款項，有郵政國內匯款單影本
      一張在卷可稽（詳見原審卷第一宗第三五九頁正面），而該名被害人之資料亦
      見於被告Ｄ○○扣押之記事本內，堪認此筆款項亦係被告等詐欺所得。
    (3)林信洲帳戶部分：附表五編號四、六、七、十一、十三、十七、十八、十九之
      Ｉ○○、Ｌ○○、Ａ○○、玄○○、ｅ○○、午○○、Ａ○○、ｅ○○均匯入
      款項，有匯款資料影本七張、原件一張在卷可佐（詳見原審卷第一宗第二一三
      、二一五、二一六、二二○、二二二、二二七、二二八頁、偵字第二六二七號
      卷第五二頁）。而被害人等之資料並散見於莊政憲（Ａ○○部分）、Ｔ○○（
  Ｌ○○部分）、Ｄ○○（Ｉ○○、Ｌ○○、玄○○部分）、ｌ○○（ｅ○○部
      分）等人之扣押物中；又午○○被害部分並經其於警詢時指陳：「當時我係一
      時缺錢才打報上刊登Ｏ四－0000000號電話到該公司要借錢‧‧‧我係
      於八十六年十一月十一日用郵正劃撥其留下之受款人林信洲局號000000
      －0號、帳號000000－0號內」等語（詳見二六二七號偵查卷第三十九
      頁反面），而該Ｏ四－0000000號電話即為被告等登報時所使用之電話
      號碼，已認定如前，足見午○○之指述可信，堪認此八筆款項亦係被告等詐欺
      所得。
    (4)附表六被害人葉明富、陳建維、謝秋香、董峰良、何盈松、趙佳意、石雯萍、
      Ｌ○○部分：Ｔ○○於警詢時供承：「（帳冊中客戶內有哪些人是被你詐欺成
      功的？如何聯絡）帳冊中有葉明富六千元、陳建維六千元、謝秋香二萬六千元
      、董峰良二萬五千元、何盈松二萬六千元、趙佳意一萬三千五百元、董峰良二
      萬二千二百元、石雯萍一千二百元（註：應為一萬二千元之誤）、葉明富一萬
      三千五百元、石雯萍三萬一千五百元、董峰良一萬七千元、Ｋ○○八千二百元
      、Ｌ○○七千二百元‧‧‧」等語（詳見偵字第二五四七六號卷第四七頁反面
      ），並有Ｔ○○被查扣之獎金資料記載上開被害人等匯入之金額屬實；且ｐ○
      ○被查扣之財物日報表內亦有葉明富、陳建維、謝秋香、董峰良等人之記載，
      堪認葉明富、陳建維、謝秋香、董峰良、何盈松、趙佳意、石雯萍、Ｌ○○、
      等人亦係受被告等詐欺而交付上開款項。至Ｔ○○於警詢時所稱「Ｋ○○」部
      分，本院已將之列在附表二編號三十內，附此敘明。
    (5)被害人陳永德部分：被害人陳永德於警詢時指稱其於八十六年十二月八日上午
      八時許打電話，與一名自稱謝小姐之女子洽談借款三十萬元之事宜，該謝姓小
      姐要其先匯一萬元手續費，因該集團隨即為警方查獲，所以其未匯款等語（詳
      見偵字第二六二七號卷第三四頁反面），核與被告等於八十六年十二月八日晚
      上六時十分許被查獲之情相符，應堪認被害人陳永德被詐欺而尚未交付款項。
  (四)被告Ｄ○○、己○○對於事實二部分均坦白承認，並有中華電信股份有限公司南
    臺中營運處八十七年五月十二日中信南服字第一八七三號函及所檢送Ｄ○○裝機
    申請書影本、臺中市第十一信用合作社八十七年二月六日中市十一信總字第Ｏ一
    五一號函附之開戶印鑑卡、金融卡製發申請書、存戶使用金融卡約定書及取款條
    、臺灣中區郵政管理局八十七年五月十九日第00000000－00二號函附
    之許文宗帳戶郵政國內匯款單、郵政儲金匯業局八十七年五月二十八日第000
    00000－00三號函附之吳博仁帳戶郵政國內匯款單附卷（詳見原審卷第一
    宗第一二二頁至一四○頁、第十頁至十四頁、第一六○頁至二○七頁、第二三五
    頁至二六八頁〈第二百五十頁除外〉）及如附表七（除編號五、四八、四九外）
    所示之物扣案可資佐證；另有郵政儲金匯業局於八十八年十二月二十日檢送之存
    提款詳情表在卷可稽（詳見本院前審卷第九五至一０七頁）。次查，被告等委託
    不知情之誠技科技有限公司承辦人員商麗娟、亢達宏連續偽造ｍ○○名義之市內
    電話異動申請書後，持以申請電話用戶異動，供其等對外連絡詐騙使用，以規避
    追查之事實，亦據證人商麗娟、亢達宏於警詢訊中證述綦詳（詳見第三二三八號
    偵查卷第十六至二十五頁），並有中華電信股份有限公司市內電話業務申請書影
    本十五份在卷可稽（詳見同上偵查卷第四十二至五十六頁）。再被害人ｍ○○之
    國民身分證，係於八十六年九月五日十五時許，在北部第二高速公路關西休息站
    停車場熟睡之際，為不詳者所竊走之事實，業據ｍ○○於警詢時指陳明確，並有
    ｍ○○補發之國民身分證影本在卷可佐（詳見同上偵查卷第二六、四一頁）。被
    告己○○既然在臺中市○○路○段與五權西路口撿到該張國民身分證，則該國民
    身分證自屬離本人所持有之物。至被告己○○於警詢時供稱該國民身分證拾獲之
    時間係在八十六年六、七月間，時間上顯有誤記，應認被告己○○拾獲該張國民
    身分證之時間為八十六年九月五日十五時以後至同年十月八日前之間，方屬正確
    。事證明確，被告等所辯或係因詐騙人數眾多，未能熟記每一被害人之姓名，或
    係事後圖縮小被害人人數及金額以減輕刑責之詞，均不足採信。事證明確，被告
    等犯行均堪認定，自應依法論科。
二、被告等透過大規模登報方式為前開詐財行為，對象復為社會上急需金錢週轉之不
    特定人，且共犯間分工明確，有數個帳號及電話號碼供渠等使用，詐騙金額龐大
    ，顯均係以此為業，並賴以維生。核被告Ｄ○○所為，係犯刑法第二百十六條行
    使第二百十二條之變造特種文書罪、第二百十六條行使第二百十條之偽造私文書
    罪、第三百四十條之常業詐欺罪；被告己○○所為，係犯刑法第三百三十七條侵
    占離本人所持有之物罪、第二百十六條行使第二百十二條之變造特種文書罪、第
    二百十六條行使第二百十條偽造私文書罪、第三百四十條之常業詐欺罪。被告Ｄ
    ○○、己○○偽造印章、印文、署押之行為為偽造私文書之階段行為，其等變造
    特種文書、偽造私文書之低度行為為行使變造特種文書、行使偽造私文書之高度
    行為所吸收，均不另論罪。公訴意旨認被告等詐欺部分，係犯刑法第三百三十九
    條第一項之詐欺取財罪，容有未洽，惟起訴事實相同，爰依法變更起訴法條。再
    公訴意旨已敘明被告有使用變造之ｍ○○國民身分證之行為，然證據並所犯法條
    漏引刑法第二百十六條，又公訴意旨亦敘及被告等將ｍ○○之國民身分證加以變
    造後，向電信局申請十五線電話使用，及偽刻ｍ○○印章向台中市第十一信用合
    作社申請ｍ○○名義之存摺，然證據並所犯法條亦漏引刑法第二百十六條、第二
    百十條，均應予補充。被告等與ｐ○○、Ｇ○○（八十六年十一月三日起僱用，
    自該時起。Ｇ○○於警詢時供稱係自八十六年十一月三十日起始受僱用，惟由Ｇ
    ○○之扣押資料中觀之，其自十一月三日起已有相關紀錄之記載，所供顯然不實
，應認其係自八十六年十一月三日起受僱用）、ｌ○○、莊政憲、Ｔ○○、ｏ○
    ○、代號「貞」之已成年不詳姓名者之間，就常業詐欺犯行，彼此間有犯意之聯
    絡及行為之分擔，為共同正犯。被告Ｄ○○、己○○之間就行使變造特種文書及
    行使偽造私文書犯行，有犯意聯絡及行為分擔，均為共同正犯。被告Ｄ○○、己
    ○○利用不知情之刻印人員偽造ｍ○○之印章一枚及利用不知情之商麗娟、亢達
    宏偽造ｍ○○名義之市內電話異動申請書後，再持以行使，均屬間接正犯。被告
    Ｄ○○、己○○先後數次行使變造特種文書及行使偽造私文書犯行，均時間緊接
    、方法相同，各觸犯構成要件相同之罪名，顯係基於概括犯意反覆為之，均依連
    續犯規定以一罪論。被告Ｄ○○行使變造特種文書及行使偽造私文書之目的，在
    於常業詐欺，所犯前開三罪，有方法結果之關係；被告己○○侵占離本人所持有
    之物、行使變造特種文書及行使偽造私文書之目的，在於常業詐欺，所犯前開四
    罪，亦有方法結果之關係，均應依牽連犯規定，從較重之常業詐欺罪處斷。又被
    告Ｄ○○、己○○就：偽造ｍ○○名義之取款條並行使；向附表一、附表
    二、附表三編號十六、十七、十八、附表四編號六五、附表五編號四、六、七、
    十一、十三、十七、十八、十九所示之被害人及被害人許永德常業詐欺部分（起
    訴書僅記載葉明富、陳建維、謝秋香、董峰良、何盈松、趙佳意、石雯萍、Ｌ○
    ○等人被騙而交付手續費），公訴意旨雖未論及，然與前開經起訴而為有罪部分
    間，或有連續犯之裁判上一罪之關係，或有常業犯一罪之關係，應為起訴效力所
    及，本院自應併予審究。
三、原審以被告等罪證明確，依法論罪科刑，固非無見，惟查：關於被告等至台中市
    南屯區○○路○段二九六號誠技科技有限公司，委託不知情之該公司承辦人員商
    麗娟、亢達宏連續偽造ｍ○○名義之市內電話異動申請書後，連同該申請書向中
    華電信股份有限公司臺灣中區電信分公司辦理電話用戶異動乙節，原判決未詳予
    認定，並敘明被告等就此部分行使偽造私文書行為為間接正犯，尚有未洽；又原
    判決對於被告等偽造ｍ○○名義之取款條並行使，提領二十萬元部分之行為並未
    論述，亦有未合。再原判決認定被告等常業詐欺超過本案所認定部分，此等部分
    尚乏積極具體事證足以證明係被告等所為（詳如後述），原判決併予認定，亦有
    違誤。被告等上訴意旨指摘原判決量刑過重，固無可取，惟原判決既有上述可議
    之處，自屬無可維持，應由本院就原判決關於被告Ｄ○○、己○○部分撤銷改判
    。爰審酌被告Ｄ○○、己○○於本案居於領導地位，涉案情節匪淺，被告等之品
    行、犯罪動機、目的、手段、年輕力壯，不思以正途掙取金錢、詐欺對象眾多，
    對社會危害重大及犯後態度暨被告等於本院前審及本院審理中與部分被害人達成
    和解，有和解書在卷可憑等一切情狀，均量處如主文第二項所示之刑，以示懲儆
    。扣案如附表七編號一至四、六至四六等物，係被告Ｄ○○、己○○及其他共犯
    所有之物，且供被告等及其他共犯犯罪所之用，爰依刑法第三十八條第一項第二
    款宣告沒收。編號四十七ｍ○○國民身分證一張，其上被告己○○之照片一張，
    係己○○所有供被告Ｄ○○、己○○二人犯罪所用之物，亦依刑法第三十八條第
    一項第二款宣告沒收。附表七編號四八、四九所示偽造之署押、偽造之印文雖未
    扣案，然無積極證據證明業已滅失，且與附表七編號五十所示之偽造印章分屬偽
    造之署押、印文、印章，均依刑法第二百十九條規定宣告沒收。附表七編號五一
    所示之物，雖為被告等因犯罪所得之物，然該款項係被害人被詐騙之財物，並不
    因此而為被告所有之物，尚不得依刑法第三十八條第一項第三款規定宣告沒收。
    另扣案如附表七編號五、附表八所示之物，固自被告Ｄ○○及共犯ｐ○○處扣得
    ，然乏積極證據證明供前揭犯罪之用，又非違禁物，自不得為沒收之諭知。
四、公訴意旨另以：被告等於八十六年十月八日持變造之ｍ○○身分證向電信局申請
    十五線電話，另涉犯刑法第二百十四條使公務員登載不實罪嫌。惟查，前開（Ｏ
    四）000－0000號等十五線電話，均為被告Ｄ○○所申請，並於八十六年
    十月八日過戶於ｍ○○名下，已如前述，且電信局業於八十五年七月一日改制為
    中華電信股份有限公司，是被告Ｄ○○、己○○所為，自無使公務員登載不實之
    可言，惟公訴意旨既認被告所涉此部份行為與前開有罪部分間有方法結果之關係
    ，為牽連犯，屬裁判上一罪，爰不另為無罪之諭知。
五、台灣台中地方法院檢察署八十七年度偵字第二六二七號移送原審併案意旨另以：
    被告Ｄ○○、己○○尚有以前開詐欺方法，致莊淑雅、賴秋榮、Ｍ○○、方勝二
    、蔡日炎等人誤認其貸款之能力而交付公證費、律師費或手續費。移送併案意旨
    認為被告等有此部分犯行，無非據被害人莊淑雅、賴秋榮、Ｍ○○、方勝二、蔡
    日炎分別在警詢中之指述，復有前開被害人等匯款予郵局帳戶之郵政國內匯款執
    據在卷可稽。訊據被告Ｄ○○、己○○均矢口否認有此部份之犯行。經查：(1)被
    害人莊淑雅指稱其被詐騙手續費，一會五千元，伊跟了六會云云（詳見二六二七
    號卷第二九頁反面），然莊淑雅並未提出匯款之資料以為佐證，其片面指述尚難
    遽信。(2)被害人賴秋榮於警詢時指稱伊在八十六年十月初因被騙而匯了三次錢共
    一萬八千元，惟其亦未提出匯款資料以為佐證，且被害人於警詢時稱與其接觸之
    人為一自稱「文小姐」之女子（詳見二六二七號卷第三一頁反面），而被告等及
    其他共犯均無一位「文小姐」之女子，自難遽認被害人賴秋榮係受被告等詐騙。
    (3)被害人（林）Ｍ○○匯款之帳號共有五戶，其中除戶名吳博仁（帳號0000
    00－0）係被告等所承認對外詐騙金錢之收款帳戶外，其餘戶名李丙南（帳號
    000000－0、000000－0）及其他戶名不詳之帳號0000000
    0、00000000、00000000等四個帳號均為被告等所未承認之帳
    號，遍查全卷並無被告等使用該等帳號之積極證據（以上見第二六二七號偵查卷
    第四五至四八頁）。(4)被害人方勝二於警詢中陳稱：「打00－0000000
    號電話，（傳真號碼00－0000000）．．．對方就告知一個『陳津雯』
    ，局號000000－0、帳號000000－0號給我」等語（詳見同上查偵
    卷第二七頁反面），而00－0000000號之電話申請人為陳衍弘，原電話
    號碼00－0000000，竣工日期為八十七年五月二十二日，裝機地為豐原
    市○○路八九巷六號，有中華電信股份有限公司豐原營運處函送客戶資料在卷可
    據（詳見本院卷前審卷第七十五頁），與被告等所使用之電話機號碼亦不符。(5)
    被害人蔡日炎於警詢中稱：「我即打00－0000000號．．．第一次十二
    月十三日之受款人係謝、局號000000－0號、帳號000000－0號
    。第二次十二月十六日之受款人賴錦雀、局號000000－0號、帳號000
    000－0號」等語（詳見同上偵查卷第六二頁反面、六三頁正面），而00－
    0000000號之電話申請人為沈秀春，申請日期為八十八年四月二日，裝機
    地為台中市○○街四Ｏ號一一樓，有中華電信股份有限公司北台中營運處函送用
    戶資料在卷可據（詳見本院前審卷第七十一頁），與被告等所使用之電話機號碼
    亦不符。此外復查無其他積極證據足資證明被告等有此部份之犯行，惟此部分未
    經起訴，應退由檢察官另行依法處理。至移送意旨其餘部分：被告等向ｄ○○詐
    騙如附表一編號四部分、向Ｍ○○詐騙如附表二編號十二部分、向Ｏ○○詐騙如
    附表二編號三十三部分（被害人Ｏ○○於警詢中陳稱：是我朋友綽號『阿文』幫
    我匯的款，新台幣二萬元，匯款日期為八十六年十二月六日，但未提出匯款資料
    以為查對，然原審卷第一宗第二六八頁有Ｏ○○之匯款資料，其匯款日期為八十
    六年十二月八日，匯款金額為一萬三千五百元，本院認被害人既非親自匯款，則
    匯款時間及金額有可能誤記，應以有實據可憑之匯款資料為準，而認定如前）、
    向附表五編號十七午○○詐騙部分、向陳永德詐騙部分，已經本院認定被告等有
    此行為，已敘述如前，亦併予敘明。
六、被告等雖曾使用戶名「賴錦雀」、「謝」、「林信州」之帳號以供部分被害人
    匯款之用，已經認定如前。除此之外，尚有多筆款項匯入該三帳號內（詳如附表
    三編號十六、十七、十八號以外之該附表部分、附表四除編號六五以外之該附表
    部分、附表五除編號四、六、七、十一、十三、十七、十八、十九以外之該附表
    部分）；另卷內亦有戶名「李丙南」、「陳津雯」之匯款資料，然被告等否認有
    此部份之詐欺行為，且觀該等帳戶於被告在八十六年十二月八日晚上六時十分許
    被查獲之後相隔多日之後，仍有多筆款項匯入，卷內亦查無資料可資比對此部份
    款項係被告等行騙所得。此外，復查無確切證據足以證明被告等有此部分詐欺犯
    行，是被告等所辯堪可採信，惟此部分亦未經起訴，本院僅附予敘明如上。
七、台灣台中地方法院檢察署九十二年度偵字第一○四四號（併本院前審案號：八十
    九年度偵字第三二三八；併最高法院案號：八十九年度偵字第一五四七一號）移
    送併案意旨另以：被告己○○於八十六年九月五日十五時許，在北部第二高速公
    路關西休息站停車場，趁被害人ｍ○○熟睡之際，竟意圖為自己不法之所有，竊
    取ｍ○○之皮包一個（內有國民身分證及現金二千元），得手後據為己有云云。
    惟按犯罪事實應依證據認定之，無證據不得推定其犯罪事實，刑事訴訟法第一百
    五十四條定有明文；又認定不利於被告之事實，須依積極證據，苟積極證據不足
    為不利於被告事實之認定時，即應為有利於被告之認定，更不必有何有利之證據
    ，最高法院三十年上字第八一六號亦著有判例。訊據被告己○○否認於上揭時地
    竊得ｍ○○之皮包一只（內含國民身分證及現金二千元），並稱：ｍ○○之國民
    身分證係伊在臺中市○○路○段與五權西路口所拾獲而得，非在北部第二高速公
    路關西休息站停車場所竊取等語。經查被害人ｍ○○於警詢中陳述：當時伊開車
    至北二高速公路關西休息站內，將車停在休息區內，伊便躺在車內睡覺，而將皮
    包放置於旁邊之乘客前座上，右前乘客車窗打開一半，睡醒後就發現自己車內皮
    包不見等語，依其所述情節，並不知係何人竊走其皮包，亦即未能據被害人之指
    述認定被告己○○為行竊者。又一般竊盜案件，竊盜之人將貴重值錢之物取走後
    ，其餘未能利用之證件任意丟棄，時有所見，故被告己○○辯稱：該枚身分證係
    伊在台中市道路上所拾得乙節，尚非不可採信。此外，復查無其他積極確切證據
    足以證明被告有此部分竊盜犯行，是被告此部分犯行係屬不能證明，因此部分未
    經起訴，應退由檢察官另行依法處理。至移送併案意旨所稱被告Ｄ○○、己○○
    等利用不知情之商麗娟、亢達宏連續偽造ｍ○○名義之市內電話異動申請書後，
    連同該申請書向中華電信股份有限公司臺灣中區電信分公司辦理電話用戶異動乙
    節，已經本院認定如前，亦併予敘明。
據上論斷，應依刑事訴訟法第三百六十九條第一項前段、第三百六十四條、第二百九
十九條第一項前段、第三百條，刑法第二十八條、第五十六條、第三百四十條、第二
百十六條、第二百十條、第二百十二條、第三百三十七條、第五十五條、第三十八條
第一項第二款、第二百十九條、罰金罰鍰提高標準條例第一條前段，判決如主文。
本案經檢察官ｉ○○到庭執行職務。
中      華      民      國      九十二  年      七      月      十      日
                                臺灣高等法院臺中分院刑事第四庭
                                      審判長法  官  洪  耀  宗
                                            法  官  蕭  錦  鍾
                                            法  官  江  德  千
右正本證明與原本無異。
如不服本判決應於收受送達後十日內向本院提出上訴書狀，其未敘述上訴之理由者並
得於提起上訴後十日內向本院補提理由書（均須按他造當事人之人數附繕本）。
                                            書記官  吳  麗  琴
中      華      民      國      九十二  年      七      月      十      日
【附錄本案論罪科刑法條】
刑法第二百十條
偽造、變造私文書，足以生損害於公眾或他人者，處五年以下有期徒刑。
刑法第二百十二條
偽造、變造護照、旅券、免許證、特許證及關於品行、能力、服務或其他相類之證書
、介紹書，足以生損害於公眾或他人者，處一年以下有期徒刑，拘役或三百元以下罰
金。
刑法第二百十六條
行使第二百十條至第二百十五條之文書者，依偽造、變造文書或登載不實事項或使登
載不實事項之規定處斷。
刑法第三百三十七條
意圖為自己或第三人不法之所有，而侵占遺失物、漂流物或其他離本人所持有之物者
，處五百元以下罰金。
刑法第三百四十條
以犯前條之罪為常業者，處一年以上七年以下有期徒刑，得併科五千元以下罰金。
                                                                        Ａ
附表一：被害人匯入許文宗帳戶之匯款單明細表
┌──┬────┬─────┬──────┬─────┬────┬───┐
│編號│匯入帳戶│ 匯款帳號 │  匯款人    │ 匯款時間 │匯款金額│ 備註 │
├──┼────┼─────┼──────┼─────┼────┼───┤
│1   │許文宗  │000000-0  │Ｖ○○      │86.11.11  │8500元  │      │
├──┼────┼─────┼──────┼─────┼────┼───┤
│2   │許文宗  │000000-0  │Ｃ○○      │86.11.11  │5200元  │      │
├──┼────┼─────┼──────┼─────┼────┼───┤
│3   │許文宗  │000000-0  │Ｘ○○      │86.11.13  │6800元  │      │
├──┼────┼─────┼──────┼─────┼────┼───┤
│4   │許文宗  │000000-0  │ｄ○○      │86.11.13  │7500元  │      │
├──┼────┼─────┼──────┼─────┼────┼───┤
│5   │許文宗  │000000-0  │Ｖ○○      │86.11.13  │21000元 │      │
├──┼────┼─────┼──────┼─────┼────┼───┤
│6   │許文宗  │000000-0  │潘惠卿      │86.11.13  │5000元  │      │
├──┼────┼─────┼──────┼─────┼────┼───┤
│7   │許文宗  │000000-0  │Ｎ○○      │86.11.13  │10500元 │      │
├──┼────┼─────┼──────┼─────┼────┼───┤
│8   │許文宗  │000000-0  │ｊ○○      │86.11.13  │8500元  │      │
├──┼────┼─────┼──────┼─────┼────┼───┤
│9   │許文宗  │000000-0  │Ｘ○○      │86.11.14  │7800元  │      │
├──┼────┼─────┼──────┼─────┼────┼───┤
│10  │許文宗  │000000-0  │ｆ○○      │86.11.14  │36000元 │      │
├──┼────┼─────┼──────┼─────┼────┼───┤
│11  │許文宗  │000000-0  │ｔ○○      │86.11.14  │12500元 │      │
├──┼────┼─────┼──────┼─────┼────┼───┤
│12  │許文宗  │000000-0  │ｔ○○      │86.11.15  │18000元 │      │
├──┼────┼─────┼──────┼─────┼────┼───┤
│13  │許文宗  │000000-0  │ｊ○○      │86.11.14  │7600元  │      │
├──┼────┼─────┼──────┼─────┼────┼───┤
│14  │許文宗  │000000-0  │Ｂ○○      │86.11.14  │28000元 │      │
├──┼────┼─────┼──────┼─────┼────┼───┤
│15  │許文宗  │000000-0  │ａ○○      │86.11.14  │10000元 │      │
├──┼────┼─────┼──────┼─────┼────┼───┤
│16  │許文宗  │000000-0  │Ｑ○○      │86.11.15  │8800元  │      │
├──┼────┼─────┼──────┼─────┼────┼───┤
│17  │許文宗  │000000-0  │黃○○      │86.11.15  │9500元  │      │
├──┼────┼─────┼──────┼─────┼────┼───┤
│18  │許文宗  │000000-0  │酉○○      │86.11.15  │6500元  │      │
├──┼────┼─────┼──────┼─────┼────┼───┤
│19  │許文宗  │000000-0  │賴嘉慧      │86.11.15  │11000元 │      │
├──┼────┼─────┼──────┼─────┼────┼───┤
│20  │許文宗  │000000-0  │ｇ○○      │86.11.15  │7000元  │      │
├──┼────┼─────┼──────┼─────┼────┼───┤
│21  │許文宗  │000000-0  │ｇ○○      │86.11.15  │12000元 │      │
├──┼────┼─────┼──────┼─────┼────┼───┤
│22  │許文宗  │000000-0  │ｋ○○      │86.11.15  │12800元 │      │
├──┼────┼─────┼──────┼─────┼────┼───┤
│23  │許文宗  │000000-0  │酉○○      │86.11.17  │8400元  │      │
├──┼────┼─────┼──────┼─────┼────┼───┤
│24  │許文宗  │000000-0  │Ｑ○○      │86.11.17  │11400元 │      │
├──┼────┼─────┼──────┼─────┼────┼───┤
│25  │許文宗  │000000-0  │ｃ○○      │86.11.18  │10000元 │      │
├──┼────┼─────┼──────┼─────┼────┼───┤
│26  │許文宗  │000000-0  │Ｆ○○      │86.11.19  │12800元 │      │
├──┼────┼─────┼──────┼─────┼────┼───┤
│27  │許文宗  │000000-0  │戊○○      │86.11.19  │13500元 │      │
├──┼────┼─────┼──────┼─────┼────┼───┤
│28  │許文宗  │000000-0  │戊○○│86.11.19  │8000元  │      │
├──┼────┼─────┼──────┼─────┼────┼───┤
│29  │許文宗  │000000-0  │Ｊ○○      │86.11.19  │5000元  │      │
├──┼────┼─────┼──────┼─────┼────┼───┤
│30  │許文宗  │000000-0  │ｑ○○      │86.11.20  │14400元 │      │
├──┼────┼─────┼──────┼─────┼────┼───┤
│31  │許文宗  │000000-0  │Ｊ○○      │86.11.20  │12240元 │      │
├──┼────┼─────┼──────┼─────┼────┼───┤
│32  │許文宗  │000000-0  │庚○○      │86.11.20  │13500元 │      │
├──┼────┼─────┼──────┼─────┼────┼───┤
│33  │許文宗  │000000-0  │卯○○      │86.11.20  │4000元  │      │
├──┼────┼─────┼──────┼─────┼────┼───┤
│34  │許文宗  │000000-0  │乙○○      │86.11.20  │15500元 │      │
├──┼────┼─────┼──────┼─────┼────┼───┤
│35  │許文宗  │000000-0  │地○○      │86.11.21  │9600元  │      │
├──┼────┼─────┼──────┼─────┼────┼───┤
│36  │許文宗  │000000-0  │丙○○      │86.11.21  │24000元 │      │
├──┼────┼─────┼──────┼─────┼────┼───┤
│37  │許文宗  │000000-0  │Ｆ○○      │86.11.21  │17000元 │      │
├──┼────┼─────┼──────┼─────┼────┼───┤
│38  │許文宗  │000000-0  │未○○      │86.11.21  │5200元  │      │
├──┼────┼─────┼──────┼─────┼────┼───┤
│39  │許文宗  │000000-0  │Ｙ○○      │86.11.21  │6800元  │      │
├──┼────┼─────┼──────┼─────┼────┼───┤
│40  │許文宗  │000000-0  │Ｒ○○      │86.11.21  │7200元  │      │
├──┼────┼─────┼──────┼─────┼────┼───┤
│41  │許文宗  │000000-0  │Ｒ○○      │86.11.21  │2600元  │      │
├──┼────┼─────┼──────┼─────┼────┼───┤
│42  │許文宗  │000000-0  │丁○○      │86.12.1   │20000元 │      │
├──┼────┼─────┼──────┼─────┼────┼───┤
│43  │許文宗  │000000-0  │Ｐ○○      │86.12.2   │19000元 │      │
├──┼────┼─────┼──────┼─────┼────┼───┤
│44  │許文宗  │000000-0  │戌○○      │86.12.2   │32000元 │      │
├──┼────┼─────┼──────┼─────┼────┼───┤
│45  │許文宗  │000000-0  │辰○○○    │86.12.3   │29000元 │      │
├──┼────┼─────┼──────┼─────┼────┼───┤
│46  │許文宗  │000000-0  │丑○○      │86.12.5   │30000元 │      │
├──┼────┼─────┼──────┼─────┼────┼───┤
│47  │許文宗  │000000-0  │子○        │86.12.6   │20000元 │      │
├──┼────┼─────┼──────┼─────┼────┼───┤
│48  │許文宗  │000000-0  │宙○○      │86.12.8   │8500元  │      │
├──┼────┼─────┼──────┼─────┼────┼───┤
│49  │許文宗  │000000-0  │Ａ○○      │86.12.9   │4000元  │      │
└──┴────┴─────┴──────┴─────┴────┴───┘
 【其中編號四十九號之款項係在被告等被查獲之後始匯入，應認被告等未取得該筆
 款項】
附表二：被害人匯入吳博仁帳戶之匯款單明細表
┌──┬────┬─────┬──────┬─────┬────┬───┐
│編號│匯款帳戶│匯款帳號  │匯款人      │匯款時間  │匯款金額│備註  │
├──┼────┼─────┼──────┼─────┼────┼───┤
│1   │吳博仁  │000000-0  │ｓ○○      │86.12.6   │12300元 │      │
├──┼────┼─────┼──────┼─────┼────┼───┤
│2   │吳博仁  │000000-0  │巳○○      │86.12.2   │14000元 │      │
├──┼────┼─────┼──────┼─────┼────┼───┤
│3   │吳博仁  │000000-0  │天○○      │86.12.6   │14800元 │      │
├──┼────┼─────┼──────┼─────┼────┼───┤
│4   │吳博仁  │000000-0  │Ｕ○○      │86.12.5   │8500元  │      │
├──┼────┼─────┼──────┼─────┼────┼───┤
│5   │吳博仁  │000000-0  │戌○○      │86.12.5   │18000元 │      │
├──┼────┼─────┼──────┼─────┼────┼───┤
│6   │吳博仁  │000000-0  │丁○○      │86.11.28  │12800元 │      │
├──┼────┼─────┼──────┼─────┼────┼───┤
│7   │吳博仁  │000000-0  │Ｗ○○      │86.12.3   │26000元 │      │
├──┼────┼─────┼──────┼─────┼────┼───┤
│8   │吳博仁  │000000-0  │ｒ○        │86.12.8   │14.400元│      │
├──┼────┼─────┼──────┼─────┼────┼───┤
│9   │吳博仁  │000000-0  │ｈ○○      │86.12.2   │12300元 │      │
├──┼────┼─────┼──────┼─────┼────┼───┤
│10  │吳博仁  │000000-0  │Ｓ○○○    │86.12.2   │11000元 │      │
├──┼────┼─────┼──────┼─────┼────┼───┤
│11  │吳博仁  │000000-0  │Ｓ○○○    │86.12.4   │8000元  │      │
├──┼────┼─────┼──────┼─────┼────┼───┤
│12  │吳博仁  │000000-0  │Ｍ○○      │86.12.9   │12500元 │      │
├──┼────┼─────┼──────┼─────┼────┼───┤
│13  │吳博仁  │000000-0  │ｎ○○      │86.12.3   │9800元  │      │
├──┼────┼─────┼──────┼─────┼────┼───┤
│14  │吳博仁  │000000-0  │壬○○      │86.12.5   │12800元 │      │
├──┼────┼─────┼──────┼─────┼────┼───┤
│15  │吳博仁  │000000-0  │Ｈ○○      │86.12.5   │16800元 │      │
├──┼────┼─────┼──────┼─────┼────┼───┤
│16  │吳博仁  │000000-0  │癸○○      │86.12.3   │5000元  │      │
├──┼────┼─────┼──────┼─────┼────┼───┤
│17  │吳博仁  │000000-0  │申○○      │86.12.6  │2000元  │      │
├──┼────┼─────┼──────┼─────┼────┼───┤
│18  │吳博仁  │000000-0  │申○○      │86.11.27  │6000元  │      │
├──┼────┼─────┼──────┼─────┼────┼───┤
│19  │吳博仁  │000000-0  │宙○○      │86.12.4   │34000元 │      │
├──┼────┼─────┼──────┼─────┼────┼───┤
│20  │吳博仁  │000000-0  │Ａ○○      │86.12.2   │8800元  │      │
├──┼────┼─────┼──────┼─────┼────┼───┤
│21  │吳博仁  │000000-0  │甲○○      │86.12.4   │14800元 │      │
├──┼────┼─────┼──────┼─────┼────┼───┤
│22  │吳博仁  │000000-0  │張玉英      │86.11.26  │6800元  │      │
├──┼────┼─────┼──────┼─────┼────┼───┤
│23  │吳博仁  │000000-0  │亥○○      │86.12.5   │26500元 │      │
├──┼────┼─────┼──────┼─────┼────┼───┤
│24  │吳博仁  │000000-0  │Ｚ○○      │86.12.3   │8500元  │      │
├──┼────┼─────┼──────┼─────┼────┼───┤
│25  │吳博仁  │000000-0  │Ｚ○○      │86.12.4   │14400元 │      │
├──┼────┼─────┼──────┼─────┼────┼───┤
│26  │吳博仁  │000000-0  │李靜雯      │86.12.1   │25800元 │      │
├──┼────┼─────┼──────┼─────┼────┼───┤
│27  │吳博仁  │000000-0  │ｂ○○      │86.12.8   │4000元  │      │
├──┼────┼─────┼──────┼─────┼────┼───┤
│28  │吳博仁  │000000-0  │寅○○      │86.12.8   │16800元 │      │
├──┼────┼─────┼──────┼─────┼────┼───┤
│29  │吳博仁  │000000-0  │辛○○      │86.12.8   │13500元 │      │
├──┼────┼─────┼──────┼─────┼────┼───┤
│30  │吳博仁  │000000-0  │Ｋ○○      │86.12.2   │8200元  │      │
├──┼────┼─────┼──────┼─────┼────┼───┤
│31  │吳博仁  │000000-0  │陳慶昌      │86.12.6   │10000元 │      │
├──┼────┼─────┼──────┼─────┼────┼───┤
│32  │吳博仁  │000000-0  │ｕ○○      │86.12.1   │12300元 │      │
├──┼────┼─────┼──────┼─────┼────┼───┤
│33  │吳博仁  │000000-0  │Ｏ○○      │86.12.8   │13500元 │      │
└──┴────┴─────┴──────┴─────┴────┴───┘
 【其中編號十二號之款項係在被告等被查獲之後始匯入，應認被告等未取得該筆款
 項】
【附表三】：被害人匯入賴錦雀帳戶之匯款單明細表
┌──┬────┬──────┬─────┬─────┬─────┬──┐
│編號│匯入帳戶│匯款帳號    │匯款人    │匯款時間  │匯款金額  │備註│
├──┼────┼──────┼─────┼─────┼─────┼──┤
│1   │賴錦雀  │000000-0    │林興英    │86.10.23  │3000元    │    │
├──┼────┼──────┼─────┼─────┼─────┼──┤
│2   │賴錦雀  │000000-0  │鄭祥佑    │86.10.24  │4200元    │    │
├──┼────┼──────┼─────┼─────┼─────┼──┤
│3   │賴錦雀  │000000-0    │高燕華    │86.12.4   │15300元   │    │
├──┼────┼──────┼─────┼─────┼─────┼──┤
│4   │賴錦雀  │000000-0    │謝財貴    │86.10.22  │6000元    │    │
├──┼────┼──────┼─────┼─────┼─────┼──┤
│5   │賴錦雀  │000000-0    │李騰明    │86.11.4   │13200元   │    │
├──┼────┼──────┼─────┼─────┼─────┼──┤
│6   │賴錦雀  │000000-0    │莊美桂    │86.10.24  │3000元    │    │
├──┼────┼──────┼─────┼─────┼─────┼──┤
│7   │賴錦雀  │000000-0    │李忠發    │86.10.24  │3000元    │    │
├──┼────┼──────┼─────┼─────┼─────┼──┤
│8   │賴錦雀  │000000-0    │李騰民    │          │5000元    │    │
├──┼────┼──────┼─────┼─────┼─────┼──┤
│9   │賴錦雀  │000000-0    │盧青松    │          │7000元    │    │
├──┼────┼──────┼─────┼─────┼─────┼──┤
│10  │賴錦雀  │000000-0    │李嘉祥    │86.10.30  │6200元    │    │
├──┼────┼──────┼─────┼─────┼─────┼──┤
│11  │賴錦雀  │000000-0    │李嘉祥    │          │11000元   │    │
├──┼────┼──────┼─────┼─────┼─────┼──┤
│12  │賴錦雀  │000000-0    │李崇德    │86.10.27  │3000元    │    │
├──┼────┼──────┼─────┼─────┼─────┼──┤
│13  │賴錦雀  │000000-0    │李忠發    │86.10.22  │8000元    │    │
├──┼────┼──────┼─────┼─────┼─────┼──┤
│14  │賴錦雀  │000000-0    │劉晏禎    │86.11.5   │8000元    │    │
├──┼────┼──────┼─────┼─────┼─────┼──┤
│15  │賴錦雀  │000000-0    │樂浩忠    │86.12.16  │9300元    │    │
├──┼────┼──────┼─────┼─────┼─────┼──┤
│16  │賴錦雀  │000000-0    │Ｅ○○    │86.10.27  │15000     │    │
├──┼────┼──────┼─────┼─────┼─────┼──┤
│17  │賴錦雀  │000000-0    │Ｅ○○    │86.10.27  │6000元    │    │
├──┼────┼──────┼─────┼─────┼─────┼──┤
│18  │賴錦雀  │000000-0    │Ｅ○○    │86.10.27  │24000元   │    │
├──┼────┼──────┼─────┼─────┼─────┼──┤
│19  │賴錦雀  │000000-0    │曾明好    │86.10.22  │5000元    │    │
├──┼────┼──────┼─────┼─────┼─────┼──┤
│20  │賴錦雀  │000000-0    │蔡日炎    │86.12.16  │10000元   │    │
├──┼────┼──────┼─────┼─────┼─────┼──┤
│21  │賴錦雀  │000000-0    │胡賢龍    │86.12.16  │4500元    │    │
├──┼────┼──────┼─────┼─────┼─────┼──┤
│22  │賴錦雀  │000000-0    │尹秀英    │86.10.24  │4200元    │    │
├──┼────┼──────┼─────┼─────┼─────┼──┤
│23  │賴錦雀  │000000-0    │何誠維    │86.10.29  │4000元    │    │
├──┼────┼──────┼─────┼─────┼─────┼──┤
│24  │賴錦雀  │000000-0    │陳德揄    │86.10.24  │2000元    │    │
├──┼────┼──────┼─────┼─────┼─────┼──┤
│25  │賴錦雀  │000000-0    │許佳如    │          │5000元    │    │
├──┼────┼──────┼─────┼─────┼─────┼──┤
│26  │賴錦雀  │000000-0    │劉建良    │86.10.30  │20000元   │    │
├──┼────┼──────┼─────┼─────┼─────┼──┤
│27  │賴錦雀  │000000-0    │劉建良    │86.10.29  │2200元    │    │
├──┼────┼──────┼─────┼─────┼─────┼──┤
│28  │賴錦雀  │000000-0    │劉建良    │86.10.29  │3000元    │    │
├──┼────┼──────┼─────┼─────┼─────┼──┤
│29  │賴錦雀  │000000-0    │王月霞    │86.10.29  │6200元    │    │
├──┼────┼──────┼─────┼─────┼─────┼──┤
│30  │賴錦雀  │000000-0    │吳源鋒    │86.11.26  │7500元    │    │
├──┼────┼──────┼─────┼─────┼─────┼──┤
│31  │賴錦雀  │000000-0    │顧玫瑜    │86.12.19  │4500元    │    │
├──┼────┼──────┼─────┼─────┼─────┼──┤
│32  │賴錦雀  │000000-0    │潘惠卿    │          │12000元   │    │
├──┼────┼──────┼─────┼─────┼─────┼──┤
│33  │賴錦雀  │000000-0    │王允健    │86.10.23  │6000元    │    │
├──┼────┼──────┼─────┼─────┼─────┼──┤
│34  │賴錦雀  │000000-0    │林玉秀    │          │6000元    │    │
├──┼────┼──────┼─────┼─────┼─────┼──┤
│35  │賴錦雀  │000000-0    │林玉秀    │          │18000元   │    │
├──┼────┼──────┼─────┼─────┼─────┼──┤
│36  │賴錦雀  │000000-0    │李崇德    │86.10.24  │3000元    │    │
├──┼────┼──────┼─────┼─────┼─────┼──┤
│37  │賴錦雀  │000000-0    │許書坤    │86.12.18  │9300元    │    │
├──┼────┼──────┼─────┼─────┼─────┼──┤
│38  │賴錦雀  │000000-0    │劉文榮    │86.10.22  │4200元    │    │
├──┼────┼──────┼─────┼─────┼─────┼──┤
│39  │賴錦雀  │000000-0    │邱益宏    │86.10.23  │3000元    │    │
├──┼────┼──────┼─────┼─────┼─────┼──┤
│40  │賴錦雀  │000000-0    │傅國賢    │86.10.24  │6000元    │    │
├──┼────┼──────┼─────┼─────┼─────┼──┤
│41  │賴錦雀  │000000-0    │翁大偉    │86.12.23  │2000元    │    │
├──┼────┼──────┼─────┼─────┼─────┼──┤
│42  │賴錦雀  │000000-0    │翁大偉    │86.12.20  │8000元    │    │
├──┼────┼──────┼─────┼─────┼─────┼──┤
│43  │賴錦雀  │000000-0    │黃耀根    │86.10.24  │5000元    │    │
├──┼────┼──────┼─────┼─────┼─────┼──┤
│44  │賴錦雀  │000000-0    │Ｓ○○○  │86.12.16  │10000元   │    │
├──┼────┼──────┼─────┼─────┼─────┼──┤
│45  │賴錦雀  │000000-0    │王鴻文    │86.10.30  │6000元    │    │
├──┼────┼──────┼─────┼─────┼─────┼──┤
│46  │賴錦雀  │000000-0    │蕭素琴    │86.10.21  │3000元    │    │
├──┼────┼──────┼─────┼─────┼─────┼──┤
│47  │賴錦雀  │000000-0    │莊明盛    │          │6500元    │    │
├──┼────┼──────┼─────┼─────┼─────┼──┤
│48  │賴錦雀  │000000-0    │顧玫瑜    │86.12.20  │26000元   │    │
├──┼────┼──────┼─────┼─────┼─────┼──┤
│49  │賴錦雀  │000000-0    │高燕華    │86.12.27  │40000元   │    │
├──┼────┼──────┼─────┼─────┼─────┼──┤
│50  │賴錦雀  │000000-0    │高燕華    │86.12.27  │40000元   │    │
├──┼────┼──────┼─────┼─────┼─────┼──┤
│51  │賴錦雀  │000000-0    │李麗華    │86.12.20  │8000元    │    │
├──┼────┼──────┼─────┼─────┼─────┼──┤
│52  │賴錦雀  │000000-0    │林昇傑    │86.11.3   │3000元    │    │
├──┼────┼──────┼─────┼─────┼─────┼──┤
│53  │賴錦雀  │000000-0    │李明通    │86.10.22  │5000元    │    │
├──┼────┼──────┼─────┼─────┼─────┼──┤
│54  │賴錦雀  │000000-0    │李明通    │          │12000元   │    │
├──┼────┼──────┼─────┼─────┼─────┼──┤
│55  │賴錦雀  │000000-0    │周漢龍    │86.10.22  │3000元    │    │
├──┼────┼──────┼─────┼─────┼─────┼──┤
│56  │賴錦雀  │000000-0    │黃輝龍    │          │10000元   │    │
├──┼────┼──────┼─────┼─────┼─────┼──┤
│57  │賴錦雀  │000000-0    │黃輝龍    │86.10.23  │6000元    │    │
├──┼────┼──────┼─────┼─────┼─────┼──┤
│58  │賴錦雀  │000000-0    │李碧雲    │86.12.24  │5300元    │    │
├──┼────┼──────┼─────┼─────┼─────┼──┤
│59  │賴錦雀  │000000-0    │李碧雲    │86.12.27  │15000元   │    │
├──┼────┼──────┼─────┼─────┼─────┼──┤
│60  │賴錦雀  │000000-0    │陳香絮    │86.11.3   │5000元    │    │
├──┼────┼──────┼─────┼─────┼─────┼──┤
│61  │賴錦雀  │000000-0    │陳香絮    │86.11.4   │11000元   │    │
├──┼────┼──────┼─────┼─────┼─────┼──┤
│62  │賴錦雀  │000000-0    │陳金順    │          │5100元    │    │
├──┼────┼──────┼─────┼─────┼─────┼──┤
│63  │賴錦雀  │000000-0    │沈慧慧    │86.12.26  │772元     │    │
├──┼────┼──────┼─────┼─────┼─────┼──┤
│64  │賴錦雀  │000000-0    │沈慧慧    │86.12.6   │10元      │    │
├──┼────┼──────┼─────┼─────┼─────┼──┤
│65  │賴錦雀  │000000-0    │林素珠    │86.10.23  │6000元    │    │
├──┼────┼──────┼─────┼─────┼─────┼──┤
│66  │賴錦雀  │000000-0    │陳金順    │86.12.23  │3000元    │    │
├──┼────┼──────┼─────┼─────┼─────┼──┤
│67  │賴錦雀  │000000-0    │林郎濱    │86.10.23  │6000元    │    │
├──┼────┼──────┼─────┼─────┼─────┼──┤
│68  │賴錦雀  │000000-0    │林郎濱    │86.12.24  │11000元   │    │
├──┼────┼──────┼─────┼─────┼─────┼──┤
│69  │賴錦雀  │000000-0    │林郎濱    │86.12.24  │13000元   │    │
├──┼────┼──────┼─────┼─────┼─────┼──┤
│70  │賴錦雀  │000000-0    │徐秋菊    │          │2000 元   │    │
├──┼────┼──────┼─────┼─────┼─────┼──┤
│71  │賴錦雀  │000000-0    │劉鑫城    │86.12.16  │22000元   │    │
├──┼────┼──────┼─────┼─────┼─────┼──┤
│72  │賴錦雀  │000000-0    │范光源    │          │10000元   │    │
├──┼────┼──────┼─────┼─────┼─────┼──┤
│73  │賴錦雀  │000000-0    │范光源    │86.10.22  │8400元    │    │
├──┼────┼──────┼─────┼─────┼─────┼──┤
│74  │賴錦雀  │000000-0    │詹錢貴    │86.10.29  │6000元    │    │
├──┼────┼──────┼─────┼─────┼─────┼──┤
│75  │賴錦雀  │000000-0    │風淑玲    │86.10.27  │8200元    │    │
├──┼────┼──────┼─────┼─────┼─────┼──┤
│76  │賴錦雀  │000000-0    │詹錢貴    │86.10.30  │15000元   │    │
├──┼────┼──────┼─────┼─────┼─────┼──┤
│77  │賴錦雀  │000000-0    │風淑玲    │86.10.24  │3000 元   │    │
├──┼────┼──────┼─────┼─────┼─────┼──┤
│78  │賴錦雀  │000000-0    │薛世桐    │86.10.29  │6000 元   │    │
├──┼────┼──────┼─────┼─────┼─────┼──┤
│79  │賴錦雀  │000000-0    │薛世桐    │86.11.3   │7000 元   │    │
├──┼────┼──────┼─────┼─────┼─────┼──┤
│80  │賴錦雀  │000000-0    │陳冠鳴    │          │9000 元   │    │
├──┼────┼──────┼─────┼─────┼─────┼──┤
│81  │賴錦雀  │000000-0    │馮國珠    │86.11.22  │5000 元   │    │
├──┼────┼──────┼─────┼─────┼─────┼──┤
│82  │賴錦雀  │000000-0    │曾乾祐    │86.10.21  │6000 元   │    │
├──┼────┼──────┼─────┼─────┼─────┼──┤
│83  │賴錦雀  │000000-0    │許美玉    │86.12.20  │12000元   │    │
├──┼────┼──────┼─────┼─────┼─────┼──┤
│84  │賴錦雀  │000000-0    │莊秀春    │86.12.16  │6000 元   │    │
├──┼────┼──────┼─────┼─────┼─────┼──┤
│85  │賴錦雀  │000000-0    │莊秀春    │86.12.17  │34000元   │    │
├──┼────┼──────┼─────┼─────┼─────┼──┤
│86  │賴錦雀  │000000-0    │袁家晏    │          │6000 元   │    │
├──┼────┼──────┼─────┼─────┼─────┼──┤
│87  │賴錦雀  │000000-0    │鄭國隆    │          │6000 元   │    │
├──┼────┼──────┼─────┼─────┼─────┼──┤
│88  │賴錦雀  │000000-0    │王成章    │86.10.30  │3990 元   │    │
├──┼────┼──────┼─────┼─────┼─────┼──┤
│89  │賴錦雀  │000000-0    │高美玲    │86.12.17  │2000 元   │    │
├──┼────┼──────┼─────┼─────┼─────┼──┤
│90  │賴錦雀  │000000-0    │高美玲    │86.12.18  │17500元   │    │
├──┼────┼──────┼─────┼─────┼─────┼──┤
│91  │賴錦雀  │000000-0    │江耀明    │86.12.15  │4800元    │    │
├──┼────┼──────┼─────┼─────┼─────┼──┤
│92  │賴錦雀  │000000-0    │江耀明    │86.12.17  │21000元   │    │
└──┴────┴──────┴─────┴─────┴─────┴──┘
【附表四】：被害人匯入謝帳戶之匯款單明細表
┌──┬────┬──────┬─────┬─────┬─────┬──┐
│編號│匯入帳戶│匯款帳號    │匯款人    │匯款時間  │匯款金額  │備註│
├──┼────┼──────┼─────┼─────┼─────┼──┤
│1   │謝    │000000-0    │李鎮服    │86.11.27  │3000元    │    │
├──┼────┼──────┼─────┼─────┼─────┼──┤
│2   │謝    │000000-0    │傅宗興    │          │6600元    │    │
├──┼────┼──────┼─────┼─────┼─────┼──┤
│3   │謝    │000000-0    │高昌珠    │86.11.27  │6000元    │    │
├──┼────┼──────┼─────┼─────┼─────┼──┤
│4   │謝    │000000-0    │許永昌    │86.12.9   │3200元    │    │
├──┼────┼──────┼─────┼─────┼─────┼──┤
│5   │謝    │000000-0    │葛楊碧玉  │86.12.6   │4600元    │    │
├──┼────┼──────┼─────┼─────┼─────┼──┤
│6   │謝    │000000-0    │葛楊碧玉  │86.12.6   │18000元   │    │
├──┼────┼──────┼─────┼─────┼─────┼──┤
│7   │謝    │000000-0    │姚平龍    │86.11.27  │2100元    │    │
├──┼────┼──────┼─────┼─────┼─────┼──┤
│8   │謝    │000000-0    │陳惠媚    │86.11.26  │9000元    │    │
├──┼────┼──────┼─────┼─────┼─────┼──┤
│9   │謝    │000000-0    │楊裕鵬    │86.11.18  │3000元  │    │
├──┼────┼──────┼─────┼─────┼─────┼──┤
│10  │謝    │000000-0    │胡勝雄    │86.11.27  │6000元    │    │
├──┼────┼──────┼─────┼─────┼─────┼──┤
│11  │謝    │000000-0    │胡勝雄    │86.11.28  │30000元   │    │
├──┼────┼──────┼─────┼─────┼─────┼──┤
│12  │謝    │000000-0    │王志宏    │86.11.25  │4100元    │    │
├──┼────┼──────┼─────┼─────┼─────┼──┤
│13  │謝    │000000-0    │陳素玉    │86.11.27  │5500元    │    │
├──┼────┼──────┼─────┼─────┼─────┼──┤
│14  │謝    │000000-0    │陳素玉    │86.12.1   │20000元   │    │
├──┼────┼──────┼─────┼─────┼─────┼──┤
│15  │謝    │000000-0    │陳惠媚    │86.11.28  │9000元    │    │
├──┼────┼──────┼─────┼─────┼─────┼──┤
│16  │謝    │000000-0    │曹來于    │86.12.13  │5500元    │    │
├──┼────┼──────┼─────┼─────┼─────┼──┤
│17  │謝    │000000-0    │張國祥    │86.12.15  │7200元    │    │
├──┼────┼──────┼─────┼─────┼─────┼──┤
│18  │謝    │000000-0    │曹來于    │86.12.15  │10000元   │    │
├──┼────┼──────┼─────┼─────┼─────┼──┤
│19  │謝    │000000-0    │曹來于    │86.12.15  │7000元    │    │
├──┼────┼──────┼─────┼─────┼─────┼──┤
│20  │謝    │000000-0    │蔡日炎    │86.12.13  │2800元    │    │
├──┼────┼──────┼─────┼─────┼─────┼──┤
│21  │謝    │000000-0    │黃春玉    │86.12.15  │2400元    │    │
├──┼────┼──────┼─────┼─────┼─────┼──┤
│22  │謝    │000000-0    │張國祥    │86.12.15  │26000元   │    │
├──┼────┼──────┼─────┼─────┼─────┼──┤
│23  │謝    │000000-0    │李壯陵    │86.12.11  │4000元    │    │
├──┼────┼──────┼─────┼─────┼─────┼──┤
│24  │謝    │000000-0    │許振興    │86.12.12  │6500元    │    │
├──┼────┼──────┼─────┼─────┼─────┼──┤
│25  │謝    │000000-0    │許振興    │86.12.15  │30000元   │    │
├──┼────┼──────┼─────┼─────┼─────┼──┤
│26  │謝    │000000-0    │張雅貞    │86.12.13  │1200元    │    │
├──┼────┼──────┼─────┼─────┼─────┼──┤
│27  │謝    │000000-0    │賴信明    │          │4800元    │    │
├──┼────┼──────┼─────┼─────┼─────┼──┤
│28  │謝    │000000-0    │天○○    │86.12.11  │5000元    │    │
├──┼────┼──────┼─────┼─────┼─────┼──┤
│29  │謝    │000000-0    │天○○    │86.12.15  │21300元   │    │
├──┼────┼──────┼─────┼─────┼─────┼──┤
│30  │謝    │000000-0    │陳惠媚    │86.11.26  │5800元    │    │
├──┼────┼──────┼─────┼─────┼─────┼──┤
│31  │謝    │000000-0    │游勝益    │86.12.11  │6500元    │    │
├──┼────┼──────┼─────┼─────┼─────┼──┤
│32  │謝    │000000-0    │游勝益    │86.12.15  │30000元   │    │
├──┼────┼──────┼─────┼─────┼─────┼──┤
│33  │謝    │000000-0    │陳文杰    │86.12.15  │10000元   │    │
├──┼────┼──────┼─────┼─────┼─────┼──┤
│34  │謝    │000000-0    │徐茂軍    │86.11.15  │3000元    │    │
├──┼────┼──────┼─────┼─────┼─────┼──┤
│35  │謝    │000000-0    │徐茂軍    │86.11.17  │3100元    │    │
├──┼────┼──────┼─────┼─────┼─────┼──┤
│36  │謝    │000000-0    │陳文杰    │86.12.12  │4000元    │    │
├──┼────┼──────┼─────┼─────┼─────┼──┤
│37  │謝    │000000-0    │吳瑞美    │86.11.26  │5500元    │    │
├──┼────┼──────┼─────┼─────┼─────┼──┤
│38  │謝    │000000-0    │范比達    │86.11.26  │5000元    │    │
├──┼────┼──────┼─────┼─────┼─────┼──┤
│39  │謝    │000000-0    │徐茂煜    │86.11.17  │20000元   │    │
├──┼────┼──────┼─────┼─────┼─────┼──┤
│40  │謝    │000000-0    │徐茂煜    │86.11.15  │4200元    │    │
├──┼────┼──────┼─────┼─────┼─────┼──┤
│41  │謝    │000000-0    │張天順    │86.12.26  │6800元    │    │
├──┼────┼──────┼─────┼─────┼─────┼──┤
│42  │謝    │000000-0    │林增福    │86.11.28  │4200元    │    │
├──┼────┼──────┼─────┼─────┼─────┼──┤
│43  │謝│000000-0    │雷智榮    │86.11.27  │5600元    │    │
├──┼────┼──────┼─────┼─────┼─────┼──┤
│44  │謝    │000000-0    │高呂珠    │          │28000元   │    │
├──┼────┼──────┼─────┼─────┼─────┼──┤
│45  │謝    │000000-0    │Ｓ○○○  │86.12.13  │4200元    │    │
├──┼────┼──────┼─────┼─────┼─────┼──┤
│46  │謝    │000000-0    │賴雪珠    │86.12.11  │6500元    │    │
├──┼────┼──────┼─────┼─────┼─────┼──┤
│47  │謝    │000000-0    │簡春生    │86.12.11  │5500元    │    │
├──┼────┼──────┼─────┼─────┼─────┼──┤
│48  │謝    │000000-0    │賴雪珠    │86.12.15  │35000元   │    │
├──┼────┼──────┼─────┼─────┼─────┼──┤
│49  │謝    │000000-0    │顧玫瑜    │86.12.15  │5500元    │    │
├──┼────┼──────┼─────┼─────┼─────┼──┤
│50  │謝    │000000-0    │張寶釧    │86.11.25  │6000元    │    │
├──┼────┼──────┼─────┼─────┼─────┼──┤
│51  │謝    │000000-0    │張寶釧    │86.11.28  │10000元   │    │
├──┼────┼──────┼─────┼─────┼─────┼──┤
│52  │謝    │000000-0    │謝世明    │86.11.28  │5500元    │    │
├──┼────┼──────┼─────┼─────┼─────┼──┤
│53  │謝    │000000-0    │陳清標    │86.11.28  │6000元    │    │
├──┼────┼──────┼─────┼─────┼─────┼──┤
│54  │謝    │000000-0    │李麗華    │86.12.13  │4500元    │    │
├──┼────┼──────┼─────┼─────┼─────┼──┤
│55  │謝    │000000-0    │王文盛    │86.11.27  │2000元    │    │
├──┼────┼──────┼─────┼─────┼─────┼──┤
│56  │謝    │000000-0    │余基政    │86.11.28  │13500元   │    │
├──┼────┼──────┼─────┼─────┼─────┼──┤
│57  │謝    │000000-0    │余基政    │86.12.1   │60000元   │    │
├──┼────┼──────┼─────┼─────┼─────┼──┤
│58  │謝    │000000-0    │張家裕    │86.11.26  │5000元    │    │
├──┼────┼──────┼─────┼─────┼─────┼──┤
│59  │謝    │000000-0    │呂淑麗    │86.12.13  │2400元    │    │
├──┼────┼──────┼─────┼─────┼─────┼──┤
│60  │謝    │000000-0    │陳碧玉    │86.12.10  │4500元    │    │
├──┼────┼──────┼─────┼─────┼─────┼──┤
│61  │謝    │000000-0    │陳惠婕    │86.12.17  │400元     │    │
├──┼────┼──────┼─────┼─────┼─────┼──┤
│62  │謝    │000000-0    │王俊雄    │          │4800元    │    │
├──┼────┼──────┼─────┼─────┼─────┼──┤
│63  │謝    │000000-0    │劉鑫城    │86.12.15  │600元     │    │
├──┼────┼──────┼─────┼─────┼─────┼──┤
│64  │謝    │000000-0    │劉鑫城    │86.12.13  │4200元    │    │
├──┼────┼──────┼─────┼─────┼─────┼──┤
│65  │謝    │000000-0    │宇○○    │86.11.14  │3000元    │    │
├──┼────┼──────┼─────┼─────┼─────┼──┤
│66  │謝    │000000-0    │楊少文    │86.11.25  │2500元    │    │
├──┼────┼──────┼─────┼─────┼─────┼──┤
│67  │謝    │000000-0    │陳文聰    │86.11.28  │12000元   │    │
├──┼────┼──────┼─────┼─────┼─────┼──┤
│68  │謝    │000000-0    │陳文聰    │          │6400元    │    │
├──┼────┼──────┼─────┼─────┼─────┼──┤
│69  │謝    │000000-0    │葉育禎    │86.11.27  │3000元    │    │
├──┼────┼──────┼─────┼─────┼─────┼──┤
│70  │謝    │000000-0    │謝玉美    │86.12.15  │5000元    │    │
├──┼────┼──────┼─────┼─────┼─────┼──┤
│71  │謝    │000000-0    │陳慶昌    │86.12.12  │5000元    │    │
├──┼────┼──────┼─────┼─────┼─────┼──┤
│72  │謝    │000000-0    │高美玲    │86.12.13  │2000元    │    │
└──┴────┴──────┴─────┴─────┴─────┴──┘
【附表五】：被害人匯入林信洲帳戶之匯款單明細表
┌──┬────┬──────┬─────┬─────┬─────┬──┐
│編號│匯入帳戶│匯入帳號    │匯款人    │匯款時間  │匯款金額  │備註│
├──┼────┼──────┼─────┼─────┼─────┼──┤
│1   │林信洲  │000000-0    │吳家慧    │86.11.4   │12500元   │    │
├──┼────┼──────┼─────┼─────┼─────┼──┤
│2   │林信洲  │000000-0    │袁登明    │          │10000元   │    │
├──┼────┼──────┼─────┼─────┼─────┼──┤
│3   │林信洲  │000000-0    │李彥賢    │86.11.8   │5200元    │    │
├──┼────┼──────┼─────┼─────┼─────┼──┤
│4   │林信洲  │000000-0    │Ｉ○○    │86.11.8   │12500元   │    │
├──┼────┼──────┼─────┼─────┼─────┼──┤
│5   │林信洲  │000000-0    │黃胡忠    │86.11.8   │5200元    │    │
├──┼────┼──────┼─────┼─────┼─────┼──┤
│6   │林信洲  │000000-0    │Ｌ○○    │86.11.8   │6300元    │    │
├──┼────┼──────┼─────┼─────┼─────┼──┤
│7   │林信洲  │000000-0    │Ａ○○    │86.11.8   │9500元    │    │
├──┼────┼──────┼─────┼─────┼─────┼──┤
│8   │林信洲  │000000-0    │溫淑貞    │86.11.8   │6300元    │    │
├──┼────┼──────┼─────┼─────┼─────┼──┤
│9   │林信洲  │000000-0    │魏如婕    │86.11.10  │3200元    │    │
├──┼────┼──────┼─────┼─────┼─────┼──┤
│10  │林信洲  │000000-0    │李彥賢    │86.11.10  │3800元    │    │
├──┼────┼──────┼─────┼─────┼─────┼──┤
│11  │林信洲  │000000-0    │玄○○    │86.11.10  │10000元   │    │
├──┼────┼──────┼─────┼─────┼─────┼──┤
│12  │林信洲  │000000-0    │林明德    │86.11.10  │5000元    │    │
├──┼────┼──────┼─────┼─────┼─────┼──┤
│13  │林信洲  │000000-0    │ｅ○○    │86.11.10  │50000元   │    │
├──┼────┼──────┼─────┼─────┼─────┼──┤
│14  │林信洲  │000000-0    │乙○○    │86.11.25  │10000元   │    │
├──┼────┼──────┼─────┼─────┼─────┼──┤
│15  │林信洲  │000000-0    │郭俊宏    │86.11.10  │3500元    │    │
├──┼────┼──────┼─────┼─────┼─────┼──┤
│16  │林信洲  │000000-0    │Ｘ○○    │86.11.11  │7800元│    │
├──┼────┼──────┼─────┼─────┼─────┼──┤
│17  │林信洲  │000000-0    │午○○    │86.11.11  │13500元   │    │
├──┼────┼──────┼─────┼─────┼─────┼──┤
│18  │林信洲  │000000-0    │Ａ○○    │86.11.11  │10800元   │    │
├──┼────┼──────┼─────┼─────┼─────┼──┤
│19  │林信洲  │000000-0    │ｅ○○    │86.11.11  │55000元   │    │
├──┼────┼──────┼─────┼─────┼─────┼──┤
│20  │林信洲  │000000-0    │溫淑貞    │86.11.11  │4800元    │    │
├──┼────┼──────┼─────┼─────┼─────┼──┤
│21  │林信洲  │000000-0    │Ｃ○○    │86.11.13  │7800元    │    │
├──┼────┼──────┼─────┼─────┼─────┼──┤
│22  │林信洲  │000000-0    │林明德    │86.11.10  │10000元   │    │
├──┼────┼──────┼─────┼─────┼─────┼──┤
│23  │林信洲  │000000-0    │黃素汾    │86.11.21  │60000元   │    │
├──┼────┼──────┼─────┼─────┼─────┼──┤
│24  │林信洲  │000000-0    │黃敏雄    │86.11.17  │10000元   │    │
└──┴────┴──────┴─────┴─────┴─────┴──┘
【附表六】
┌──┬────┬──────┬─────┐
│編號│時    間│金        額│被害人    │
├──┼────┼──────┼─────┤
│1   │86.10.16│22200元     │董峰良    │
├──┼────┼──────┼─────┤
│2   │86.10.20│6000元      │葉明富    │
├──┼────┼──────┼─────┤
│3   │86.10.21│26000元     │謝秋香    │
├──┼────┼──────┼─────┤
│4   │86.10.21│25000元     │董峰良    │
├──┼────┼──────┼─────┤
│5   │86.10.23│12000元     │石雯萍    │
├──┼────┼──────┼─────┤
│6   │86.10.23│13500元     │葉明富    │
├──┼────┼──────┼─────┤
│7   │86.10.23│31500元     │石雯萍│
├──┼────┼──────┼─────┤
│8   │86.10.24│17000元     │董峰良    │
├──┼────┼──────┼─────┤
│9   │86.10.27│6000元      │陳建維    │
├──┼────┼──────┼─────┤
│10  │86.10.28│26000元     │何盈松    │
├──┼────┼──────┼─────┤
│11  │86.10.28│13500元     │趙佳意    │
├──┼────┼──────┼─────┤
│12  │86.12.05│7200元      │Ｌ○○    │
└──┴────┴──────┴─────┘
【附表七】
┌──┬────────────┬────┬──────────────┐
│編號│物     品     名     稱 │ 數  量 │ 備                      註 │
├──┼────────────┼────┼──────────────┤
│ 一 │帳冊                    │本    │於Ｄ○○處扣得              │
├──┼────────────┼────┼──────────────┤
│ 二 │員工名冊                │壹張    │同右                        │
├──┼────────────┼────┼──────────────┤
│ 三 │許文宗郵局儲金簿        │壹本    │同右                        │
├──┼────────────┼────┼──────────────┤
│ 四 │Ｄ○○印章              │枚    │同右                        │
├──┼────────────┼────┼──────────────┤
│ 五 │房屋租賃契約書          │壹本    │同右                        │
├──┼────────────┼────┼──────────────┤
│ 六 │青年創業貸款簡介        │壹本    │同右                        │
├──┼────────────┼────┼──────────────┤
│ 七 │廣告稿紙                │玖張    │同右                        │
├──┼────────────┼────┼──────────────┤
│ 八 │被害人資料              │壹冊    │同右                        │
├──┼────────────┼────┼──────────────┤
│ 九 │郵局金融卡              │張    │同右                        │
├──┼────────────┼────┼──────────────┤
│ 十 │電信費收據              │貳張    │同右                        │
├──┼────────────┼────┼──────────────┤
│十一│被害人資料              │貳張    │同右                        │
├──┼────────────┼────┼──────────────┤
│十二│電話機                  │拾陸台  │同右                        │
├──┼────────────┼────┼──────────────┤
│十三│行動電話                │壹台    │同右                        │
│    │（Ｚ000000000）│        │                            │
├──┼────────────┼────┼──────────────┤
│十四│計算機                  │貳台    │同右                        │
├──┼────────────┼────┼──────────────┤
│十五│提款明細                │肆張    │同右                        │
├──┼────────────┼────┼──────────────┤
│十六│被害人資料              │柒張    │於Ｇ○○處扣得              │
├──┼────────────┼────┼──────────────┤
│十七│廣告稿紙                │伍張    │同右                        │
├──┼────────────┼────┼──────────────┤
│十八│被害人資料              │肆張    │於Ｔ○○處扣得              │
├──┼────────────┼────┼──────────────┤
│十九│金資料                │貳張    │同右                        │
├──┼────────────┼────┼──────────────┤
│二十│會員資料表空白格式      │壹冊    │同右                        │
├──┼────────────┼────┼──────────────┤
│二一│磁碟片                  │貳片    │同右                        │
├──┼────────────┼────┼──────────────┤
│二二│被害人資料              │壹冊    │於己○○處扣得              │
├──┼────────────┼────┼──────────────┤
│二三│被害人資料              │張    │同右                        │
├──┼────────────┼────┼──────────────┤
│二四│複合式信用貸款資料      │壹張    │同右                        │
├──┼────────────┼────┼──────────────┤
│二五│行動電話                │貳台    │同右                        │
│    │（Ｚ000000000）│        │                            │
│    │（Ｚ000000000）│        │                            │
├──┼────────────┼────┼──────────────┤
│二六│傳真機                  │壹台    │同右                        │
├──┼────────────┼────┼──────────────┤
│二七│被害人資料              │貳張    │於莊政憲處扣得              │
├──┼────────────┼────┼──────────────┤
│二八│金資料                │壹張    │同右                        │
├──┼────────────┼────┼──────────────┤
│二九│廣告稿紙                │壹張    │同右                        │
├──┼────────────┼────┼──────────────┤
│三十│帳冊                    │壹本    │同右                        │
├──┼────────────┼────┼──────────────┤
│三一│被害人資料              │玖張    │自ｌ○○處扣得              │
├──┼────────────┼────┼──────────────┤
│三二│被害人資料              │柒張    │同右                        │
├──┼────────────┼────┼──────────────┤
│三三│被害人資料              │玖張    │自ｏ○○處扣得              │
├──┼────────────┼────┼──────────────┤
│三四│帳冊                    │壹本    │同右                        │
├──┼────────────┼────┼──────────────┤
│三五│吳博仁郵局儲金簿        │壹本    │於ｐ○○處扣得              │
│    │吳博仁提款卡            │壹張    │                            │
├──┼────────────┼────┼──────────────┤
│三六│游吉昌郵局儲金簿        │壹本    │同右                        │
├──┼────────────┼────┼──────────────┤
│三七│帳冊                    │貳本    │同右                        │
├──┼────────────┼────┼──────────────┤
│三八│筆記簿                  │壹本    │同右                        │
├──┼────────────┼────┼──────────────┤
│三九│廣告稿紙                │貳拾捌張│同右                        │
├──┼────────────┼────┼──────────────┤
│四十│廣告影印紙              │拾壹張  │同右                        │
├──┼────────────┼────┼──────────────┤
│四一│電話費收據│拾伍張  │同右                        │
├──┼────────────┼────┼──────────────┤
│四二│行事曆暨帳冊            │壹本    │同右                        │
├──┼────────────┼────┼──────────────┤
│四三│財務日報表              │拾伍張  │同右                        │
├──┼────────────┼────┼──────────────┤
│四四│金週發明細表          │拾貳張│同右                        │
├──┼────────────┼────┼──────────────┤
│四五│臺灣省合作金庫存摺（謝月│壹本    │同右                        │
│    │娥）                    │        │                            │
├──┼────────────┼────┼──────────────┤
│四六│臺中市第十一信用合作社存│貳本    │同右                        │
│    │摺（ｍ○○）            │        │                            │
├──┼────────────┼────┼──────────────┤
│四七│ｍ○○國民身分證上之江志│壹張    │同右                        │
│    │鵬照片                  │        │                            │
├──┼────────────┼────┼──────────────┤
│四八│中華電信股份有限公司臺灣│署押、印│未扣案                      │
│    │中區電信分公司電話號碼  │文各拾伍│                            │
│    │（Ｏ四）000－0000│枚      │                            │
│    │        000－0000│        │                            │
│    │        000－0000│        │                            │
│    │        000－0000│        │                            │
│    │        000－0000│        │                            │
│    │        000－0000│        │                            │
│    │        000－0000│        │                            │
│    │        000－0000│        │                            │
│    │        000－0000│        │                            │
│    │        000－0000│        │                            │
│    │        000－0000│        │                            │
│    │        000－0000│        │                            │
│    │        000－0000│        │                            │
│    │        000－0000│        │                            │
│    │        000－0000│        │                            │
│    │電話用戶異動申請書上署押│        │                            │
│    │、印文                  │        │                            │
├──┼────────────┼────┼──────────────┤
│四九│臺中市第十一信用合作社開│署押參枚│未扣案                      │
│    │戶印鑑卡、金融卡製發申請│印文柒枚│                            │
│    │書、存戶使用金融卡約定書│        │                            │
│    │、取款條上署押、印文    │        │        │
├──┼────────────┼────┼──────────────┤
│五十│偽造印章（ｍ○○）      │壹枚    │自ｐ○○處扣得              │
├──┼────────────┼────┼──────────────┤
│五一│新臺幣                  │拾萬伍│同右                        │
│    │                        │仟元    │                            │
└──┴────────────┴────┴──────────────┘
【附表八】
┌──┬────────────┬────┬──────────────┐
│編號│物     品     名     稱 │數   量 │ 備                      註 │
├──┼────────────┼────┼──────────────┤
│ 一 │豐美互助聯誼會合約書    │貳本    │於Ｄ○○處扣得              │
├──┼────────────┼────┼──────────────┤
│ 二 │臺灣土地銀行苗栗分行支票│壹張    │同右                        │
├──┼────────────┼────┼──────────────┤
│ 三 │華南商業銀行東臺南分行支│壹張    │同右                        │
├──┼────────────┼────┼──────────────┤
│ 四 │上海商業儲蓄銀行三重分行│壹張    │同右                        │
│    │支票暨退票理由單        │張    │                            │
├──┼────────────┼────┼──────────────┤
│ 五 │汽車行車執照            │壹張    │同右                        │
│    │汽車保險證、收據、帳單  │各壹張  │                            │
├──┼────────────┼────┼──────────────┤
│ 六 │收據（高偉志）          │壹張    │同右                        │
├──┼────────────┼────┼──────────────┤
│ 七 │買賣讓渡契約書          │壹份    │同右                        │
├──┼────────────┼────┼──────────────┤
│ 八 │全民健康保險卡          │壹張    │同右                        │
├──┼────────────┼────┼──────────────┤
│ 九 │本票（發票人傅梅英）    │壹張    │同右                        │
├──┼────────────┼────┼──────────────┤
│ 十 │本票（發票人陳兆鳳）    │壹張    │同右                        │
├──┼────────────┼────┼──────────────┤
│十一│商業本票                │壹本    │同右                        │
├──┼────────────┼────┼──────────────┤
│十二│吉好康國際事業有限公司經│壹冊    │同右                        │
│    │銷商申請契約            │        │                            │
├──┼────────────┼────┼──────────────┤
│十三│謝輝煌信件              │壹張    │同右                        │
├──┼────────────┼────┼──────────────┤
│十四│廖國添名片              │壹張    │同右                        │
├──┼────────────┼────┼──────────────┤
│十五│張忠學名片              │壹張    │同右                        │
├──┼────────────┼────┼──────────────┤
│十六│臺中市第一信用合作社匯款│壹張    │同右                        │
│    │回單                    │        │                            │
├──┼────────────┼────┼──────────────┤
│十七│本票（發票人馬秀惠）    │貳張    │自ｐ○○處扣得              │
│    │本票暨支票影印本        │張    │                            │
├──┼────────────┼────┼──────────────┤
│十八│空白商業本票            │壹本    │同右                        │
├──┼────────────┼────┼──────────────┤
│十九│不動產買賣契約書        │壹本    │同右                        │
└──┴────────────┴────┴──────────────┘
                                                                       Ａ


司法院資訊處製作；財團法人民間司法改革基金會備份。
